【裁判字號】    90,自,240
【裁判日期】    900611
【裁判案由】    詐欺等
【裁判全文】
台灣台北地方法院刑事判決                          九十年度自字第二四０號
    自  訴  人  甲○○
                KU-FU   .
                JIANG
    被      告  丙○○
                乙○○
                丁○○
右列被告因詐欺等案件，經自訴人提起自訴，本院判決如左：
    主      文
丙○○、乙○○、丁○○均無罪。
    理      由
一、自訴意旨略以：如附件自訴狀所載。因認被告等共同涉有詐欺、偽證罪嫌。
二、按犯罪事實應依證據認定之，無證據不得推定其犯罪事實；又不能證明被告犯罪
    者，應諭知無罪之判決，刑事訴訟法第一百五十四條、第三百零一條第一項分別
    定有明文。又認定不利於被告之事實，須依積極證據，苟積極證據不足為不利於
    被告事實之認定時，即應為有利於被告之認定，更不必有何有利之證據，最高法
    院三十年上字第八一六號著有判例可資參照。另事實之認定，應憑證據，如未能
    發現相當證據，或證據不足以證明，自不得以推測或擬制之方法，以為裁判基礎
    ，最高法院四十年台上字第八六號著有判例可資參照。再自訴人之自訴，本以使
    被告受刑事追訴為目的，故其陳述是否與事實相符，自應調查其他證據，以資審
    認，苟其所為攻擊之詞，尚有瑕疵，則在此瑕疵未予究明以前，即不能遽採為斷
    罪之基礎，最高法院六十九年台上字第一五三一號判決同此見解。末刑法第三百
    三十九條第一項詐欺罪之成立，以意圖為自己或第三人不法所有，以詐術使人將
    本人或第三人之物交付為要件，所謂以詐術使人交付，必須被詐欺人因其詐術而
    陷於錯誤，若其所用方法，不能認為詐術，亦不致使人陷於錯誤，即不構成該罪
    ，最高法院四十六年台上字第二六０號著有判例可資參照。
三、本件自訴人認被告丙○○、乙○○、丁○○三人共同涉有詐欺、偽證罪嫌，無非
    以自訴人於八十七年四月間出售一小筆荒地予被告丙○○，契約訂立時，言明過
    戶僅需三、四個月，過戶後方付尾款，詎被告丙○○迄今未付尾款；被告乙○○
    為丙○○朋友，被告丁○○為代書，在民事案件中，捏詞虛構為主要論據。訊之
    被告丙○○、乙○○、丁○○等三人均堅決否認涉有右揭犯行，丙○○辯稱：自
    訴人土地過戶，伊才付尾款，自訴人未將權狀交付，致不能過戶，伊不能給尾款
    等語；乙○○辯稱：伊參與協調，這件事可能是誤會等語；丁○○辯稱：登記完
    畢三日內付尾款等語。
四、本院查被告丙○○於八十七年四月廿三日，以新台幣（下同）六百八十萬六千二
    百五十元，在被告乙○○見證下，向自訴人購買台北市○○區○○段三小段三五
    六地號土地；丙○○已支付五百四十四萬五千元，餘尾款一百三十六萬一千二百
    五十元，因尚未完成過戶，丙○○未支付；嗣自訴人因故於八十八年六月十四日
    撤銷對丙○○之授權，致造成丙○○無法領取權狀，辦理不動產產權移轉登記；
    丙○○為完成過戶，於八十八年十一月五日，向法院請求自訴人應將台北市○○
    區○○段一五—六號之扺價地過戶予丙○○，並分別經本院及臺灣高等法院判決
    勝訴在案；第查本件依自訴人與被告丙○○二人於八十七年四月廿三日所訂立契
    約觀之，上開不動產買賣，尾款一百三十六萬一千二百五十元支付予自訴人，必
    須產權登記完畢三日內為之，而上開不動產買賣，產權既未完成登記，被告丙○○即無違反契約；另查被告乙○○、丁○○二人於丙○○向法院請求自訴人應將
    台北市○○區○○段一五—六號之扺價地過戶之訴中，到庭作證，依事實陳述，
    並無偽證可言；綜上，被告丙○○、乙○○、丁○○三人被訴之犯行，即與刑法
    詐欺與偽證之構成要件不相當；此外，本院復查無其他積極證據足以證明被告丙○○、乙○○、丁○○三人涉有被訴詐欺與偽證之犯行；不能證明被告丙○○、
    乙○○、丁○○三人被訴犯行，揆諸前揭說明，自應諭知被告丙○○、乙○○、
    丁○○三人無罪之判決，以昭公允。
據上論斷，應依刑事訴訟法第三百四十三條、第三百零一條第一項，判決如主文。
中      華      民      國      九十      年      六     月    十一     日
                                  台灣台北地方法院刑事第六庭
                                          法  官    梁耀鑌
右正本證明與原本無異。
如不服本判決，應於判決送達後十日內向本院提出上訴狀 (應附繕本) ，上訴於
臺灣高等法院。
                                          書記官    梁淑時
中      華      民      國      九十      年      六     月    十三     日


司法院資訊處製作；財團法人民間司法改革基金會備份。
